臺灣桃園地方法院刑事判決　　　　　 100年度審易字第1672號
公　訴　人　臺灣桃園地方法院檢察署檢察官
被　　　告　彭金城原名彭金焜.
上列被告因竊盜案件，經檢察官提起公訴（100 年度偵字第1652
1 號），被告就被訴事實為有罪之陳述，經本院裁定改依簡式審
判程序審理，判決如下：
    主      文
彭金城共同攜帶兇器竊盜，累犯，處有期徒刑拾月。扣案之十字
起子壹支沒收。
    事實及理由
一、本件被告所犯係死刑、無期徒刑、最輕本刑為三年以上有期
    徒刑以外之罪，其於準備程序中就被訴事實為有罪之陳述，
    經法官告知簡式審判程序之旨，並聽取公訴人、被告之意見
    後，本院認為適宜由受命法官獨任進行簡式審判程序，合先
    敘明。
二、犯罪事實：
    彭金城前於民國95年間因竊盜案件，經本院以95年度易字
    第1837號判決判處有期徒刑9 月確定；復於96年間因竊盜案
    件，經本院以96年度易字第447 號判決判處有期徒刑8 月
    確定；又於96年間因施用毒品案件，經本院以96年度訴字
    第1036號判決判處有期徒刑8 月確定，上開編號、、
    之罪刑，經本院以96年度聲減字第8547號裁定各減刑二分之
    一，並合併定應執行有期徒刑11月確定；再於96年間因竊盜
    案件，經本院以96年度易緝字第126 號判決判處有期徒刑
    11 月 ，減為有期徒刑5 月又15日確定，並與上開業經減刑
    之編號、、之罪刑，經本院以97年度聲字第4220號裁
    定合併定應執行有期徒刑1 年4 月確定；繼於96年間因施用
    毒品案件，經本院以96年度壢簡字第2323號判決判處有期
    徒刑5 月確定；又於96年間因施用毒品案件，經臺灣臺東地
    方法院（下稱臺東地院）以97年度易字第224 號判決判處
    有期徒刑9 月確定，與上開編號之有期徒刑5 月，經臺東
    地院以97年度聲字第393 號裁定合併定應執行有期徒刑1 年
    1 月確定，與上開應執行有期徒刑1 年4 月入監接續執行，
    於99 年2月27日執行完畢（於本案構成累犯）。詎仍不知悔
    改，與鍾財豐（另由臺灣桃園地方法院檢察署檢察官偵辦中
    ）共同意圖為自己不法之所有，基於竊盜之犯意聯絡，於10
    0 年6 月8 日上午某時，分別由彭金城騎乘車號755-GHR 號
    之重型機車、鍾財豐駕駛車號5411-C2 號自小客車前往位於
    桃園縣平鎮市○○路○ 段26巷底之百荷園釣魚池園區內，持
    客觀上可供兇器使用之十字起子1 支，共同竊取楊建成所有
    之鋁門窗1 批（重量約12.8公斤）得手。嗣於同日中午12時
    30分許，在上址為警當場查獲，並扣得上開十字起子1 支。
三、認定被告犯罪所憑之證據：
  (一)被告彭金城於警詢之供述；於偵訊中及本院行準備程序暨審
    理時之自白。
  (二)車號755-GHR 號之車輛詳細資料報表、車號5411-C2 號失車
    - 案件基本資料詳細畫面報表、桃園縣政府警察局平鎮分局
    搜索扣押筆錄暨扣押物品目錄表、證物代保管單各1 份及現
    場照片8 張暨監視器翻拍畫面照片2 張。
  (三)扣案之十字起子1 支。
四、按所謂兇器，其種類並無限制，凡客觀上足對人之生命、身
    體、安全構成威脅，具有危險性之兇器均屬之（最高法院79
    年度台上字第5253號判例意旨可資參照），又刑法第321 條
    第1 項第3 款所謂之「攜帶兇器」，祇須於行竊時攜帶具有
    危險性之兇器為已足，該兇器不必原屬行竊者本人所有，亦
    不以自他處攜至行竊處所為必要，縱在行竊場所隨手拾取應
    用，其有使人受傷害之危險既無二致，自仍應屬前述「攜帶
    兇器」之範疇（最高法院90年度台上字第1261號判決意旨可
    資參佐）。經查被告彭金城持以行竊之十字起子1 支，為鍾
    財豐所有於行竊現場提供用以犯罪之工具，業據被告於警詢
    、偵訊時供述明確，是依前揭判例及判決所述之意旨，其仍
    屬攜帶具有危險性之兇器無疑。是核被告所為，係犯刑法第
    321 條第1 項第3 款之攜帶兇器竊盜罪。被告彭金城與鍾財
    豐就上揭犯罪事實，具有犯意聯絡及行為分擔，應論以共同
    正犯。又被告有如前所述之犯罪科刑、執行情形，有臺灣高
    等法院被告前案紀錄表各1 份在卷可按，其於徒刑執行完畢
    後5 年內故意再犯本件有期徒刑以上之罪，為累犯，應依刑
    法第47條第1 項之規定加重其刑。爰審酌被告不思以正當手
    段獲取財物，欠缺尊重他人財產權之觀念，且前有竊盜前科
    紀錄，素行不良，然兼衡其犯罪之動機、目的、手段、所生
    損害、犯後坦承犯行之態度，暨其生活狀況、智識程度等一
    切情狀，量處如主文所示之刑，以示懲儆。末按刑法第38條
    第3 項係規定「犯罪行為人」所有供犯罪所用之物，得宣告
    沒收，而共同正犯於意思聯絡範圍內，組成一共犯團體，團
    體中之任何成員均為「犯罪行為人」，供犯罪所用之物，只
    要屬於「犯罪行為人」所有，均得宣告沒收（參照最高法院
    92年度台上字第787 號判決意旨及94年2 月2 日刑法第38條
    第2 項、第3 項修正理由參照），準此，數人共同犯罪之情
    形時，就因犯罪依法沒收之物，不論究係為共犯何人所有，
    就各共犯之判決均應宣告沒收之從刑。是扣案之十字起子 1
    支，為鍾財豐所有提供被告用以犯本案所用之物，業據被告
    於警詢及偵訊時供承明確，爰依刑法第38條第1 項第2 款之
    規定宣告沒收，附此敘明。
五、應適用之法條：
    刑事訴訟法第273 條之1 第1 項、第299 條第1 項前段、第
    310 條之2 、第454 條第1 項，刑法第28條、第321 條第 1
    項第3 款、第47條第1 項、第38條第1 項第2 款。
六、如不服本判決，應於判決送達後10日內向本院提出上訴狀（
    應附繕本），其未敘述上訴理由者，應於上訴期間屆滿後20
    日內補提理由書狀於本院，上訴於臺灣高等法院。
本案經檢察官高文政到庭執行職務。
中    華    民    國    100   年    10    月    12    日
                  刑事庭    法  官  黃翊哲
以上正本證明與原本無異。
                            書記官  林宜亭
中    華    民    國    100   年    10    月    12    日
附錄本案論罪科刑法條：
中華民國刑法第321條
（加重竊盜罪）
犯竊盜罪而有下列情形之一者，處六月以上、五年以下有期徒刑
，得併科新臺幣十萬元以下罰金：
一、侵入住宅或有人居住之建築物、船艦或隱匿其內而犯之者。
二、毀越門扇、牆垣或其他安全設備而犯之者。
三、攜帶兇器而犯之者。
四、結夥三人以上而犯之者。
五、乘火災、水災或其他災害之際而犯之者。
六、在車站、埠頭、航空站或其他供水、陸、空公眾運輸之舟、
車、航空機內而犯之者。
前項之未遂犯罰之。